Config:
  hfst:
    Gen: ../../../src/generator-gt-norm.hfst
    Morph: ../../../src/analyser-gt-norm.hfst
  xerox:
    Gen: ../../../src/generator-gt-norm.xfst
    Morph: ../../../src/analyser-gt-norm.xfst

Tests:
  Noun - hellá:
    hellá+N+Sg+Nom: hellá
    hellá+N+Sg+Gen: helá
    hellá+N+Sg+Gen: helá
    hellá+N+Sg+Ill: heelán
    hellá+N+Sg+Loc: helláást
    hellá+N+Sg+Com: helláin
    hellá+N+Sg+Abe: heláttáá
    hellá+N+Ess: hellán
    hellá+N+Par: hellád
    hellá+N+Pl+Nom: heláh
    hellá+N+Pl+Gen: helái
    hellá+N+Pl+Acc: helláid
    hellá+N+Pl+Ill: helláid
    hellá+N+Pl+Loc: heláin
    hellá+N+Pl+Com: heláiguin
    hellá+N+Pl+Abe: heláittáá

  Noun - pyerá:
    pyerá+N+Sg+Nom: pyerá
    pyerá+N+Sg+Gen: pyerá
    pyerá+N+Sg+Acc: pyerá
    pyerá+N+Sg+Ill: pyerán
    pyerá+N+Sg+Loc: [pyerást, pyeráást]
    pyerá+N+Sg+Com: pyeráin
    pyerá+N+Sg+Abe: pyeráttáá
    pyerá+N+Ess: pyerán
    pyerá+N+Par: pyerán
    pyerá+N+Pl+Nom: pyeráh
    pyerá+N+Pl+Gen: pyerái
    pyerá+N+Pl+Acc: pyeráid
    pyerá+N+Pl+Ill: pyeráid
    pyerá+N+Pl+Loc: pyeráin
    pyerá+N+Pl+Com: pyeráiguin
    pyerá+N+Pl+Abe: pyeráittáá

  Noun - pijgá:
    pijgá+N+Sg+Nom: pijgá
    pijgá+N+Sg+Gen: piijgá
    pijgá+N+Sg+Acc: piijgá
    pijgá+N+Sg+Ill: piijgán
    pijgá+N+Sg+Loc: [piijgást, pijgáást]
    pijgá+N+Sg+Com: pijgáin
    pijgá+N+Sg+Abe: pijgáttáá
    pijgá+N+Ess: pijgán
    pijgá+N+Par: pijgád
    pijgá+N+Pl+Nom: piijgáh
    pijgá+N+Pl+Gen: [piijgái, pijgái]
    pijgá+N+Pl+Acc: piijgáid
    pijgá+N+Pl+Ill: pijgáid
    pijgá+N+Pl+Loc: piijgáin
    pijgá+N+Pl+Com: pijgáiguin
    pijgá+N+Pl+Abe: pijgáittáá

  Noun - stiváh:
    stiváh+N+Pl+Nom: stiváh
    stiváh+N+Pl+Gen: stivái
    stiváh+N+Pl+Acc: stiváid
    stiváh+N+Pl+Ill: stiváid
    stiváh+N+Pl+Loc: stiváin
    stiváh+N+Pl+Com: stiváiguin
    stiváh+N+Pl+Abe: stiváittáá

  Noun - liljá:
    liljá+N+Sg+Nom: liljá
    liljá+N+Sg+Gen: liljá
    liljá+N+Sg+Acc: liljá
    liljá+N+Sg+Ill: liilján
    liljá+N+Sg+Loc: liljáást
    liljá+N+Sg+Com: liljáin
    liljá+N+Sg+Abe: liljáttáá
    liljá+N+Ess: lilján
    liljá+N+Par: liljád
    liljá+N+Pl+Nom: liljáh
    liljá+N+Pl+Gen: [liiljái, liljái]
    liljá+N+Pl+Acc: liiljáid
    liljá+N+Pl+Ill: liljáid
    liljá+N+Pl+Loc: [liiljáin, liljáin]
    liljá+N+Pl+Com: liljáiguin
    liljá+N+Pl+Abe: liljáittáá

  Noun - tiljá:
    tiljá+N+Sg+Nom: tiljá
    tiljá+N+Sg+Gen: tiljá
    tiljá+N+Sg+Acc: tiljá
    tiljá+N+Sg+Ill: tiilján
    tiljá+N+Sg+Loc: tiljáást
    tiljá+N+Sg+Com: tiljáin
    tiljá+N+Sg+Abe: tiljáttáá
    tiljá+N+Ess: tilján
    tiljá+N+Par: tiljád
    tiljá+N+Pl+Nom: tiljáh
    tiljá+N+Pl+Gen: tiljái
    tiljá+N+Pl+Acc: tiljáid
    tiljá+N+Pl+Ill: tiljáid
    tiljá+N+Pl+Loc: tiljáin
    tiljá+N+Pl+Com: tiljáiguin
    tiljá+N+Pl+Abe: tiljáittáá

  Noun - linjá:
    linjá+N+Sg+Nom: linjá
    linjá+N+Sg+Gen: linjá
    linjá+N+Sg+Gen: linjá
    linjá+N+Sg+Ill: liinján
    linjá+N+Sg+Loc: linjáást
    linjá+N+Sg+Com: linjáin
    linjá+N+Sg+Abe: linjáttáá
    linjá+N+Ess: linján
    linjá+N+Par: linjád
    linjá+N+Pl+Nom: linjáh
    linjá+N+Pl+Gen: linjái
    linjá+N+Pl+Acc: linjáid
    linjá+N+Pl+Ill: linjáid
    linjá+N+Pl+Loc: linjáin
    linjá+N+Pl+Com: linjáiguin
    linjá+N+Pl+Abe: linjáittáá

  Noun - tikká:
    tikká+N+Sg+Nom: tikká
    tikká+N+Sg+Gen: tiká
    tikká+N+Sg+Acc: tiká
    tikká+N+Sg+Ill: tiikán
    tikká+N+Sg+Loc: tikkáást
    tikká+N+Sg+Com: tikkáin
    tikká+N+Sg+Abe: tikáttáá
    tikká+N+Ess: tikkán
    tikká+N+Par: tikkád
    tikká+N+Pl+Nom: tikáh
    tikká+N+Pl+Gen: tikái
    tikká+N+Pl+Acc: tikkáid
    tikká+N+Pl+Ill: tikkáid
    tikká+N+Pl+Loc: tikáin
    tikká+N+Pl+Com: tikáiguin
    tikká+N+Pl+Abe: tikáittáá

  Noun - sivlá:
    sivlá+N+Sg+Nom: sivlá
    sivlá+N+Sg+Gen: sivlá
    sivlá+N+Sg+Acc: sivlá
    sivlá+N+Sg+Ill: siivlán
    sivlá+N+Sg+Loc: sivláást
    sivlá+N+Sg+Com: sivláin
    sivlá+N+Sg+Abe: sivláttáá
    sivlá+N+Ess: sivlán
    sivlá+N+Par: sivlád
    sivlá+N+Pl+Nom: sivláh
    sivlá+N+Pl+Gen: [siivlái, sivlái]
    sivlá+N+Pl+Acc: sivláid
    sivlá+N+Pl+Ill: sivláid
    sivlá+N+Pl+Loc: sivláin
    sivlá+N+Pl+Com: sivláiguin
    sivlá+N+Pl+Abe: sivláittáá

  Noun - lijmá:
    lijmá+N+Sg+Nom: lijmá
    lijmá+N+Sg+Gen: liijmá
    lijmá+N+Sg+Acc: liijmá
    lijmá+N+Sg+Ill: liijmán
    lijmá+N+Sg+Loc: lijmáást
    lijmá+N+Sg+Com: lijmáin
    lijmá+N+Sg+Abe: lijmáttáá
    lijmá+N+Ess: lijmán
    lijmá+N+Par: lijmád
    lijmá+N+Pl+Nom: liijmáh
    lijmá+N+Pl+Gen: [liijmái, lijmái]
    lijmá+N+Pl+Acc: liijmáid
    lijmá+N+Pl+Ill: [lijmáid, liijmáid]
    lijmá+N+Pl+Loc: liijmáin
    lijmá+N+Pl+Com: lijmáiguin
    lijmá+N+Pl+Abe: lijmáittáá

  Noun - sijmá:
    sijmá+N+Sg+Nom: sijmá
    sijmá+N+Sg+Gen: siijmá
    sijmá+N+Sg+Acc: siijmá
    sijmá+N+Sg+Ill: siijmán
    sijmá+N+Sg+Loc: sijmáást
    sijmá+N+Sg+Com: sijmáin
    sijmá+N+Sg+Abe: sijmáttáá
    sijmá+N+Ess: sijmán
    sijmá+N+Par: sijmád
    sijmá+N+Pl+Nom: siijmáh
    sijmá+N+Pl+Gen: [siijmái, sijmái]
    sijmá+N+Pl+Acc: siijmáid
    sijmá+N+Pl+Ill: [siijmáid, sijmáid]
    sijmá+N+Pl+Loc: siijmáin
    sijmá+N+Pl+Com: sijmáiguin
    sijmá+N+Pl+Abe: sijmáittáá

  Noun - ripá:
    ripá+N+Sg+Nom: ripá
    ripá+N+Sg+Gen: rivá
    ripá+N+Sg+Acc: rivá
    ripá+N+Sg+Ill: ripán
    ripá+N+Sg+Loc: riiváást
    ripá+N+Sg+Com: riváin
    ripá+N+Sg+Abe: riváttáá
    ripá+N+Ess: rippáán
    ripá+N+Par: rippáád
    ripá+N+Pl+Nom: riváh
    ripá+N+Pl+Gen: rivái
    ripá+N+Pl+Acc: riváid
    ripá+N+Pl+Ill: riváid
    ripá+N+Pl+Loc: riváin
    ripá+N+Pl+Com: riváiguin
    ripá+N+Pl+Abe: riváittáá

  Noun - cirrá:
    cirrá+N+Sg+Nom: cirrá
    cirrá+N+Sg+Gen: cirá
    cirrá+N+Sg+Acc: cirá
    cirrá+N+Sg+Ill: ciirán
    cirrá+N+Sg+Loc: cirráást
    cirrá+N+Sg+Com: cirráin
    cirrá+N+Sg+Abe: ciráttáá
    cirrá+N+Ess: cirrán
    cirrá+N+Par: cirrád
    cirrá+N+Pl+Nom: ciráh
    cirrá+N+Pl+Gen: cirái
    cirrá+N+Pl+Acc: cirráid
    cirrá+N+Pl+Ill: cirráid
    cirrá+N+Pl+Loc: cirráin
    cirrá+N+Pl+Com: ciráguin
    cirrá+N+Pl+Abe: ciráittáá

  Noun - kissá:
    kissá+N+Sg+Nom: kissá
    kissá+N+Sg+Gen: kisá
    kissá+N+Sg+Acc: kisá
    kissá+N+Sg+Ill: kiisán
    kissá+N+Sg+Loc: kissáást
    kissá+N+Sg+Com: kissáin
    kissá+N+Sg+Abe: kisáttáá
    kissá+N+Ess: kissán
    kissá+N+Par: kissád
    kissá+N+Pl+Nom: kisáh
    kissá+N+Pl+Gen: kisái
    kissá+N+Pl+Acc: [kissáid, kisáid]
    kissá+N+Pl+Ill: kissáid
    kissá+N+Pl+Loc: kisáin
    kissá+N+Pl+Com: kisáiguin
    kissá+N+Pl+Abe: kisáittáá

  Noun - pittá:
    pittá+N+Sg+Nom: pittá
    pittá+N+Sg+Gen: pitá
    pittá+N+Sg+Acc: pitá
    pittá+N+Sg+Ill: piitán
    pittá+N+Sg+Loc: pittáást
    pittá+N+Sg+Com: pittáin
    pittá+N+Sg+Abe: pitáttáá
    pittá+N+Ess: pittán
    pittá+N+Par: pittád
    pittá+N+Pl+Nom: pitáh
    pittá+N+Pl+Gen: pitái
    pittá+N+Pl+Acc: pittáid
    pittá+N+Pl+Ill: pittáid
    pittá+N+Pl+Loc: pitáin
    pittá+N+Pl+Com: pitáiguin
    pittá+N+Pl+Abe: pitáittáá

  Noun - hijvá:
    hijvá+N+Sg+Nom: hijvá
    hijvá+N+Sg+Gen: hiijvá
    hijvá+N+Sg+Acc: hiijvá
    hijvá+N+Sg+Ill: hiijván
    hijvá+N+Sg+Loc: hijváást
    hijvá+N+Sg+Com: hijváin
    hijvá+N+Sg+Abe: hijváttáá
    hijvá+N+Ess: hijván
    hijvá+N+Par: hijvád
    hijvá+N+Pl+Nom: hiijváh
    hijvá+N+Pl+Gen: [hiijvái, hijvái]
    hijvá+N+Pl+Acc: hiijváid
    hijvá+N+Pl+Ill: [hiijváid, hijváid]
    hijvá+N+Pl+Loc: hijváin
    hijvá+N+Pl+Com: hijváiguin
    hijvá+N+Pl+Abe: hijváittáá

  Noun - liššá:
    liššá+N+Sg+Nom: liššá
    liššá+N+Sg+Gen: lišá
    liššá+N+Sg+Acc: lišá
    liššá+N+Sg+Ill: liišán
    liššá+N+Sg+Loc: liššáást
    liššá+N+Sg+Com: liššáin
    liššá+N+Sg+Abe: lišáttáá
    liššá+N+Ess: liššán
    liššá+N+Par: liššád
    liššá+N+Pl+Nom: lišáh
    liššá+N+Pl+Gen: lišái
    liššá+N+Pl+Acc: liššáid
    liššá+N+Pl+Ill: liššáid
    liššá+N+Pl+Loc: lišáin
    liššá+N+Pl+Com: lišáiguin
    liššá+N+Pl+Abe: lišáittáá

  Noun - káigá:
    káigá+N+Sg+Nom: káigá
    káigá+N+Sg+Gen: kááigá 
    káigá+N+Sg+Acc: kááigá
    káigá+N+Sg+Ill: kááigán
    káigá+N+Sg+Loc: káigáást
    káigá+N+Sg+Com: káigáin
    káigá+N+Sg+Abe: káigáttáá
    káigá+N+Ess: káigán
    káigá+N+Par: káigád
    káigá+N+Pl+Nom: kááigáh
    káigá+N+Pl+Gen: [kááigái, káigái]
    káigá+N+Pl+Acc: kááigáid
    káigá+N+Pl+Ill: káigáid
    káigá+N+Pl+Loc: kááigáin
    káigá+N+Pl+Com: káigáiguin
    káigá+N+Pl+Abe: káigáittáá

  Noun - vuáisá:
    vuáisá+N+Sg+Nom: vuáisá
    vuáisá+N+Sg+Gen: vuáisá
    vuáisá+N+Sg+Acc: vuáisá
    vuáisá+N+Sg+Ill: vuáisán
    vuáisá+N+Sg+Loc: vuáisást
    vuáisá+N+Sg+Com: vuáisáin
    vuáisá+N+Sg+Abe: vuáisáttáá
    vuáisá+N+Ess: vuáisán
    vuáisá+N+Par: vuáisád
    vuáisá+N+Pl+Nom: vuáisáh
    vuáisá+N+Pl+Gen: vuáisái
    vuáisá+N+Pl+Acc: vuáisáid
    vuáisá+N+Pl+Ill: vuáisáid
    vuáisá+N+Pl+Loc: vuáisáin
    vuáisá+N+Pl+Com: vuáisáiguin
    vuáisá+N+Pl+Abe: vuáisáittáá

  Noun - nollá:
    nollá+N+Sg+Nom: nollá
    nollá+N+Sg+Gen: nolá
    nollá+N+Sg+Acc: nolá
    nollá+N+Sg+Ill: noolán
    nollá+N+Sg+Loc: nolláást
    nollá+N+Sg+Com: nolláin
    nollá+N+Sg+Abe: noláttáá
    nollá+N+Ess: nollán
    nollá+N+Par: nollád
    nollá+N+Pl+Nom: noláh
    nollá+N+Pl+Gen: nolái
    nollá+N+Pl+Acc: nolláid
    nollá+N+Pl+Ill: nolláid
    nollá+N+Pl+Loc: [nolláin, noláin]
    nollá+N+Pl+Com: noláiguin
    nollá+N+Pl+Abe: noláittáá

  Noun - hommá:
    hommá+N+Sg+Nom: hommá
    hommá+N+Sg+Gen: homá
    hommá+N+Sg+Acc: homá
    hommá+N+Sg+Ill: hoomán
    hommá+N+Sg+Loc: hommáást
    hommá+N+Sg+Com: hommáin
    hommá+N+Sg+Abe: homáttáá
    hommá+N+Ess: hommán
    hommá+N+Par: hommád
    hommá+N+Pl+Nom: homáh
    hommá+N+Pl+Gen: [hommái, homái]
    hommá+N+Pl+Acc: hommáid
    hommá+N+Pl+Ill: hommáid
    hommá+N+Pl+Loc: homáin
    hommá+N+Pl+Com: homáiguin
    hommá+N+Pl+Abe: homáittáá

  Noun - torppá:
    torppá+N+Sg+Nom: torppá
    torppá+N+Sg+Gen: torpá
    torppá+N+Sg+Acc: torpá
    torppá+N+Sg+Ill: toorpán
    torppá+N+Sg+Loc: torppáást
    torppá+N+Sg+Com: torppáin
    torppá+N+Sg+Abe: torpáttáá
    torppá+N+Ess: torppán
    torppá+N+Par: torppád
    torppá+N+Pl+Nom: torpáh
    torppá+N+Pl+Gen: torpái
    torppá+N+Pl+Acc: torppáid
    torppá+N+Pl+Ill: torppáid
    torppá+N+Pl+Loc: torpáin
    torppá+N+Pl+Com: torpáiguin
    torppá+N+Pl+Abe: torpáittáá

  Noun - rottá:
    rottá+N+Sg+Nom: rottá
    rottá+N+Sg+Gen: rotá
    rottá+N+Sg+Acc: rotá
    rottá+N+Sg+Ill: rootán
    rottá+N+Sg+Loc: rottáást
    rottá+N+Sg+Com: rottáin
    rottá+N+Sg+Abe: rotáttáá
    rottá+N+Ess: rottán
    rottá+N+Par: rottád
    rottá+N+Pl+Nom: rotáh
    rottá+N+Pl+Gen: rotái
    rottá+N+Pl+Acc: rottáid
    rottá+N+Pl+Ill: rottáid
    rottá+N+Pl+Loc: rotáin
    rottá+N+Pl+Com: rotáiguin
    rottá+N+Pl+Abe: rotáittáá

  Noun - sohvá:
    sohvá+N+Sg+Nom: sohvá
    sohvá+N+Sg+Gen: sohvá
    sohvá+N+Sg+Acc: sohvá
    sohvá+N+Sg+Ill: soohván
    sohvá+N+Sg+Loc: sohváást
    sohvá+N+Sg+Com: sohváin
    sohvá+N+Sg+Abe: sohváttáá
    sohvá+N+Ess: sohván
    sohvá+N+Par: sohvád
    sohvá+N+Pl+Nom: sohváh
    sohvá+N+Pl+Gen: sohvái
    sohvá+N+Pl+Acc: sohváid
    sohvá+N+Pl+Ill: sohváid
    sohvá+N+Pl+Loc: sohváin
    sohvá+N+Pl+Com: sohváiguin
    sohvá+N+Pl+Abe: sohváittáá

  Noun - rovvá:
    rovvá+N+Sg+Nom: rovvá
    rovvá+N+Sg+Gen: rová
    rovvá+N+Sg+Acc: rová
    rovvá+N+Sg+Ill: roován
    rovvá+N+Sg+Loc: rovváást
    rovvá+N+Sg+Com: rovváin
    rovvá+N+Sg+Abe: rováttáá
    rovvá+N+Ess: rovván
    rovvá+N+Par: rovvád
    rovvá+N+Pl+Nom: rováh
    rovvá+N+Pl+Gen: rovái
    rovvá+N+Pl+Acc: rovváid
    rovvá+N+Pl+Ill: rovváid
    rovvá+N+Pl+Loc: rovváin
    rovvá+N+Pl+Com: rováiguin
    rovvá+N+Pl+Abe: rováittáá

  Noun - poorá:
    poorá+N+Sg+Nom: poorá
    poorá+N+Sg+Gen: poorá
    poorá+N+Sg+Acc: poorá
    poorá+N+Sg+Ill: poorán
    poorá+N+Sg+Loc: poorást
    poorá+N+Sg+Com: pooráin
    poorá+N+Sg+Abe: pooráttáá
    poorá+N+Ess: poorán
    poorá+N+Sg+Gen: poorád
    poorá+N+Pl+Nom: pooráh
    poorá+N+Pl+Gen: poorái
    poorá+N+Pl+Acc: pooráid
    poorá+N+Pl+Ill: pooráid
    poorá+N+Pl+Loc: pooráin
    poorá+N+Pl+Com: pooráiguin
    poorá+N+Pl+Abe: pooráittáá

  Noun - loová:
    loová+N+Sg+Nom: loová
    loová+N+Sg+Gen: loová
    loová+N+Sg+Acc: loová
    loová+N+Sg+Ill: loován
    loová+N+Sg+Loc: loovást
    loová+N+Sg+Com: loováin
    loová+N+Sg+Abe: loováttáá
    loová+N+Ess: loován
    loová+N+Par: loovád
    loová+N+Pl+Nom: loováh
    loová+N+Pl+Gen: loovái
    loová+N+Pl+Acc: loováid
    loová+N+Pl+Ill: loováid
    loová+N+Pl+Loc: loováin
    loová+N+Pl+Com: loováiguin
    loová+N+Pl+Abe: loováittáá

  Noun - luvdá:
    luvdá+N+Sg+Nom: luvdá
    luvdá+N+Sg+Gen: luuvdá
    luvdá+N+Sg+Acc: luuvdá
    luvdá+N+Sg+Ill: luuvdán
    luvdá+N+Sg+Loc: luuvdást
    luvdá+N+Sg+Com: luuvdáin
    luvdá+N+Sg+Abe: luvdáttáá
    luvdá+N+Ess: luvdán
    luvdá+N+Par: luvdád
    luvdá+N+Pl+Nom: luuvdáh
    luvdá+N+Pl+Gen: [luuvdái, luvdái]
    luvdá+N+Pl+Acc: luuvdáid
    luvdá+N+Pl+Ill: luvdáid
    luvdá+N+Pl+Loc: luuvdáin
    luvdá+N+Pl+Com: luvdáiguin
    luvdá+N+Pl+Abe: luvdáittáá

  Noun - kukká:
    kukká+N+Sg+Nom: kukká
    kukká+N+Sg+Gen: kuká
    kukká+N+Sg+Acc: kuká
    kukká+N+Sg+Ill: kuukán
    kukká+N+Sg+Loc: kukkáást
    kukká+N+Sg+Com: kukkáin
    kukká+N+Sg+Abe: kukáttáá
    kukká+N+Ess: kukkán
    kukká+N+Par: kukkád
    kukká+N+Pl+Nom: kukáh
    kukká+N+Pl+Gen: kukái
    kukká+N+Pl+Acc: kukkáid
    kukká+N+Pl+Ill: kukkáid
    kukká+N+Pl+Loc: kukáin
    kukká+N+Pl+Com: kukáiguin
    kukká+N+Pl+Abe: kukáittáá

  Noun - sukká:
    sukká+N+Sg+Nom: sukká
    sukká+N+Sg+Gen: suhá
    sukká+N+Sg+Acc: suhá
    sukká+N+Sg+Ill: suukán
    sukká+N+Sg+Loc: suhháást
    sukká+N+Sg+Com: suhháin
    sukká+N+Sg+Abe: suháttáá
    sukká+N+Ess: sukkán
    sukká+N+Par: sukkád
    sukká+N+Pl+Nom: suháh
    sukká+N+Pl+Gen: suhái
    sukká+N+Pl+Acc: suhháid
    sukká+N+Pl+Ill: suhháid
    sukká+N+Pl+Loc: suháin
    sukká+N+Pl+Com: suháiguin
    sukká+N+Pl+Abe: suháittáá

  Noun - juŋkká:
    juŋkká+N+Sg+Nom: juŋkká
    juŋkká+N+Sg+Gen: juŋká
    juŋkká+N+Sg+Acc: juŋká
    juŋkká+N+Sg+Ill: juuŋkán
    juŋkká+N+Sg+Loc: juŋkkáást
    juŋkká+N+Sg+Com: juŋkkáin
    juŋkká+N+Sg+Abe: juŋkáttáá
    juŋkká+N+Ess: juŋkkán
    juŋkká+N+Par: juŋkkád
    juŋkká+N+Pl+Nom: juŋkáh
    juŋkká+N+Pl+Gen: juŋkái
    juŋkká+N+Pl+Acc: juŋkkáid
    juŋkká+N+Pl+Ill: juŋkkáid
    juŋkká+N+Pl+Loc: juŋkáin
    juŋkká+N+Pl+Com: juŋkáiguin
    juŋkká+N+Pl+Abe: juŋkáittáá

  Noun - rullá:
    rullá+N+Sg+Nom: rullá
    rullá+N+Sg+Gen: rulá
    rullá+N+Sg+Gen: rulá
    rullá+N+Sg+Ill: ruulán
    rullá+N+Sg+Loc: rulláást
    rullá+N+Sg+Com: rulláin
    rullá+N+Sg+Abe: ruláttáá
    rullá+N+Ess: rullán
    rullá+N+Par: rullán
    rullá+N+Pl+Nom: ruláh
    rullá+N+Pl+Gen: rulái
    rullá+N+Pl+Acc: rulláid
    rullá+N+Pl+Ill: rulláid
    rullá+N+Pl+Loc: ruláin
    rullá+N+Pl+Com: ruláiguin
    rullá+N+Pl+Abe: ruláittáá

  Noun - urná:
    urná+N+Sg+Nom: urná
    urná+N+Sg+Gen: urná
    urná+N+Sg+Acc: urná
    urná+N+Sg+Ill: uurnán
    urná+N+Sg+Loc: urnáást
    urná+N+Sg+Com: urnáin
    urná+N+Sg+Abe: urnáttáá
    urná+N+Ess: urnán
    urná+N+Par: urnán
    urná+N+Pl+Nom: urnáh
    urná+N+Pl+Gen: urnái
    urná+N+Pl+Acc: urnáid
    urná+N+Pl+Ill: urnáid
    urná+N+Pl+Loc: urnáin
    urná+N+Pl+Com: urnáiguin
    urná+N+Pl+Abe: urnáittáá

  Noun - juná:
    juná+N+Sg+Nom: juná
    juná+N+Sg+Gen: juná
    juná+N+Sg+Acc: juná
    juná+N+Sg+Ill: junán
    juná+N+Sg+Loc: junást
    juná+N+Sg+Com: junáin
    juná+N+Sg+Abe: junáttáá
    juná+N+Ess: junán
    juná+N+Ess: junád
    juná+N+Pl+Nom: junáh
    juná+N+Pl+Gen: junái
    juná+N+Pl+Acc: junáid
    juná+N+Pl+Ill: junáid
    juná+N+Pl+Loc: junáin
    juná+N+Pl+Com: junáiguin
    juná+N+Pl+Abe: junáittáá

  Noun - tuvvá:
    tuvvá+N+Sg+Nom: tuvvá
    tuvvá+N+Sg+Gen: tuvá
    tuvvá+N+Sg+Acc: tuvá
    tuvvá+N+Sg+Ill: tuuván
    tuvvá+N+Sg+Loc: tuvváást
    tuvvá+N+Sg+Com: tuvváin
    tuvvá+N+Sg+Abe: tuváttáá
    tuvvá+N+Ess: tuvván
    tuvvá+N+Par: tuvvád
    tuvvá+N+Pl+Nom: tuváh
    tuvvá+N+Pl+Gen: tuvái
    tuvvá+N+Pl+Acc: tuvváid
    tuvvá+N+Pl+Ill: tuvváid
    tuvvá+N+Pl+Loc: tuvváin
    tuvvá+N+Pl+Com: tuváiguin
    tuvvá+N+Pl+Abe: tuváittáá

  Noun - čuhčá:
    čuhčá+N+Sg+Nom: čuhčá
    čuhčá+N+Sg+Gen: čuuvčá
    čuhčá+N+Sg+Acc: čuuvčá
    čuhčá+N+Sg+Ill: čuuhčán
    čuhčá+N+Sg+Loc: čuuvčást
    čuhčá+N+Sg+Com: čuvččáin
    čuhčá+N+Sg+Abe: čuvčáttáá
    čuhčá+N+Ess: čuhčán
    čuhčá+N+Par: čuhčád
    čuhčá+N+Pl+Nom: [čuuvčáh, čuvčáh]
    čuhčá+N+Pl+Gen: [čuuvčái, čuvčái]
    čuhčá+N+Pl+Acc: čuuvčáid
    čuhčá+N+Pl+Ill: čuvččáid
    čuhčá+N+Pl+Loc: čuuvčáin
    čuhčá+N+Pl+Com: čuvčáiguin
    čuhčá+N+Pl+Abe: čuvčáittáá

  Noun - fáddá:
    fáddá+N+Sg+Nom: fáddá
    fáddá+N+Sg+Gen: fáádá
    fáddá+N+Sg+Acc: fáádá
    fáddá+N+Sg+Ill: fáádán
    fáddá+N+Sg+Loc: fáádást
    fáddá+N+Sg+Com: fáddáin
    fáddá+N+Sg+Abe: fádáttáá
    fáddá+N+Ess: fáddán
    fáddá+N+Par: fáddád
    fáddá+N+Pl+Nom: fáádáh
    fáddá+N+Pl+Gen: [fáádái, fádái]
    fáddá+N+Pl+Acc: fáádáid
    fáddá+N+Pl+Ill: fáddáid
    fáddá+N+Pl+Loc: fáádáin
    fáddá+N+Pl+Com: fádáiguin
    fáddá+N+Pl+Abe: fádáittáá

  Noun - lággá:
    lággá+N+Sg+Nom: lággá
    lággá+N+Sg+Gen: láágá
    lággá+N+Sg+Acc: láágá
    lággá+N+Sg+Ill: láágán
    lággá+N+Sg+Loc: lággáást
    lággá+N+Sg+Com: lággáin
    lággá+N+Sg+Abe: lágáttáá
    lággá+N+Ess: lággán
    lággá+N+Par: lággád
    lággá+N+Pl+Nom: láágáh
    lággá+N+Pl+Gen: [láágái, lágái]
    lággá+N+Pl+Acc: láágáid
    lággá+N+Pl+Ill: lággáid
    lággá+N+Pl+Loc: láágáin
    lággá+N+Pl+Com: lágáiguin
    lággá+N+Pl+Abe: lágáittáá

  Noun - hágá:
    hágá+N+Sg+Nom: hágá
    hágá+N+Sg+Gen: hágá
    hágá+N+Sg+Acc: hágá
    hágá+N+Sg+Ill: hágán
    hágá+N+Sg+Loc: hágást
    hágá+N+Sg+Com: hágáin
    hágá+N+Sg+Abe: hágáttáá
    hágá+N+Ess: hágán
    hágá+N+Par: hágád
    hágá+N+Pl+Nom: hágáh
    hágá+N+Pl+Gen: hágái
    hágá+N+Pl+Acc: hágáid
    hágá+N+Pl+Ill: hágáid
    hágá+N+Pl+Loc: hágáin
    hágá+N+Pl+Com: hágáiguin
    hágá+N+Pl+Abe: hágáittáá

  Noun - kámppá:
    kámppá+N+Sg+Nom: kámppá
    kámppá+N+Sg+Gen: kámpá
    kámppá+N+Sg+Acc: kámpá
    kámppá+N+Sg+Ill: káámpán
    kámppá+N+Sg+Loc: kámppáást
    kámppá+N+Sg+Com: kámppáin
    kámppá+N+Sg+Abe: kámpáttáá
    kámppá+N+Ess: kámppán
    kámppá+N+Par: kámppád
    kámppá+N+Pl+Nom: kámpáh
    kámppá+N+Pl+Gen: kámpái
    kámppá+N+Pl+Acc: kámppáid
    kámppá+N+Pl+Ill: kámppáid
    kámppá+N+Pl+Loc: kámpáin
    kámppá+N+Pl+Com: kámpáiguin
    kámppá+N+Pl+Abe: kámpáittáá

  Noun - ráksá:
    ráksá+N+Sg+Nom: ráksá
    ráksá+N+Sg+Gen: ráávsá
    ráksá+N+Sg+Acc: ráávsá
    ráksá+N+Sg+Ill: rááksán
    ráksá+N+Sg+Loc: ráávsást
    ráksá+N+Sg+Com: rávssáin
    ráksá+N+Sg+Abe: rávsáttáá
    ráksá+N+Ess: ráksán
    ráksá+N+Par: ráksád
    ráksá+N+Pl+Nom: ráávsáh
    ráksá+N+Pl+Gen: [ráávsái, rávsái]
    ráksá+N+Pl+Acc: ráávsáid
    ráksá+N+Pl+Ill: rávssáid
    ráksá+N+Pl+Loc: ráávsáin
    ráksá+N+Pl+Com: rávsáiguin
    ráksá+N+Pl+Abe: rávsáittáá

  Noun - vársá:
    vársá+N+Sg+Nom: vársá
    vársá+N+Sg+Gen: vársá
    vársá+N+Sg+Acc: vársá
    vársá+N+Sg+Ill: váársán
    vársá+N+Sg+Loc: vársáást
    vársá+N+Sg+Com: vársáin
    vársá+N+Sg+Abe: vársáttáá
    vársá+N+Ess: vársán
    vársá+N+Par: vársád
    vársá+N+Pl+Nom: vársáh
    vársá+N+Pl+Gen: vársái
    vársá+N+Pl+Acc: vársáid
    vársá+N+Pl+Ill: vársáid
    vársá+N+Pl+Loc: vársáin
    vársá+N+Pl+Com: vársáiguin
    vársá+N+Pl+Abe: vársáittáá

  Noun - lássá:
    lássá+N+Sg+Nom: lássá
    lássá+N+Sg+Gen: láásá
    lássá+N+Sg+Acc: láásá
    lássá+N+Sg+Ill: láásán
    lássá+N+Sg+Loc: láásást
    lássá+N+Sg+Com: lássáin
    lássá+N+Sg+Abe: lásáttáá
    lássá+N+Ess: lássán
    lássá+N+Par: lássád
    lássá+N+Pl+Nom: láásáh
    lássá+N+Pl+Gen: [láásái, lásái]
    lássá+N+Pl+Acc: láásáid
    lássá+N+Pl+Ill: lássáid
    lássá+N+Pl+Loc: láásáin
    lássá+N+Pl+Com: lásáiguin
    lássá+N+Pl+Abe: lásáittáá

  Noun - pálstá:
    pálstá+N+Sg+Nom: pálstá
    pálstá+N+Sg+Gen: pálstá
    pálstá+N+Sg+Acc: pálstá
    pálstá+N+Sg+Ill: páálstán
    pálstá+N+Sg+Loc: pálstáást
    pálstá+N+Sg+Com: pálstáin
    pálstá+N+Sg+Abe: pálstáttáá
    pálstá+N+Ess: pálstán
    pálstá+NṔar: pálstád
    pálstá+N+Pl+Nom: pálstáh
    pálstá+N+Pl+Gen: pálstái
    pálstá+N+Pl+Acc: pálstáid
    pálstá+N+Pl+Ill: pálstáid
    pálstá+N+Pl+Loc: pálstáin
    pálstá+N+Pl+Com: pálstáiguin
    pálstá+N+Pl+Abe: pálstáittáá

  Noun - kárttá:
    kárttá+N+Sg+Nom: kárttá
    kárttá+N+Sg+Gen: kártá
    kárttá+N+Sg+Acc: kártá
    kárttá+N+Sg+Ill: káártán
    kárttá+N+Sg+Loc: kárttáást
    kárttá+N+Sg+Com: kárttáin
    kárttá+N+Sg+Abe: kártáttáá
    kárttá+N+Ess: kárttán
    kárttá+N+Par: kárttád
    kárttá+N+Pl+Nom: kártáh
    kárttá+N+Pl+Gen: kártái
    kárttá+N+Pl+Acc: kártáid
    kárttá+N+Pl+Ill: kárttáid
    kárttá+N+Pl+Loc: kártáin
    kárttá+N+Pl+Com: kártáiguin
    kárttá+N+Pl+Abe: kártáittáá

  Noun - kuáddá:
    kuáddá+N+Sg+Nom: kuáddá
    kuáddá+N+Sg+Gen: kuádá
    kuáddá+N+Sg+Acc: kuádá
    kuáddá+N+Sg+Ill: kuádán
    kuáddá+N+Sg+Loc: kuádást
    kuáddá+N+Sg+Com: kuáddáin
    kuáddá+N+Sg+Abe: kuádáttáá
    kuáddá+N+Ess: kuáddán
    kuáddá+N+Par: kuáddád
    kuáddá+N+Pl+Nom: kuádáh
    kuáddá+N+Pl+Gen: kuádái
    kuáddá+N+Pl+Acc: kuádáid
    kuáddá+N+Pl+Ill: kuáddáid
    kuáddá+N+Pl+Loc: kuádáin
    kuáddá+N+Pl+Com: kuádáiguin
    kuáddá+N+Pl+Abe: kuádáittáá

  Noun - puánnjá:
    puánnjá+N+Sg+Nom: puánnjá
    puánnjá+N+Sg+Gen: puánjá
    puánnjá+N+Sg+Acc: puánjá
    puánnjá+N+Sg+Ill: puánján
    puánnjá+N+Sg+Loc: puánjást
    puánnjá+N+Sg+Com: puánnjáin
    puánnjá+N+Sg+Abe: puánjáttáá
    puánnjá+N+Ess: puánnján
    puánnjá+N+Par: puánnjád
    puánnjá+N+Pl+Nom: puánjáh
    puánnjá+N+Pl+Gen: puánjái
    puánnjá+N+Pl+Acc: puánjáid
    puánnjá+N+Pl+Ill: puánnjáid
    puánnjá+N+Pl+Loc: puánjáin
    puánnjá+N+Pl+Com: puánjáiguin
    puánnjá+N+Pl+Abe: puánjáittáá

  Noun - luákká:
    luákká+N+Sg+Nom: luákká
    luákká+N+Sg+Gen: luáhá
    luákká+N+Sg+Acc: luáhá
    luákká+N+Sg+Ill: luákán
    luákká+N+Sg+Loc: luáhást
    luákká+N+Sg+Com: luáhháin
    luákká+N+Sg+Abe: luáháttáá
    luákká+N+Ess: luákkán
    luákká+N+Par: luákkád
    luákká+N+Pl+Nom: luáháh
    luákká+N+Pl+Gen: luáhái
    luákká+N+Pl+Acc: luáháid
    luákká+N+Pl+Ill: luáhháid
    luákká+N+Pl+Loc: luáháin
    luákká+N+Pl+Com: luáháiguin
    luákká+N+Pl+Abe: luáháittáá

  Noun - suájá:
    suájá+N+Sg+Nom: suájá
    suájá+N+Sg+Gen: suájá
    suájá+N+Sg+Acc: suájá
    suájá+N+Sg+Ill: suáján
    suájá+N+Sg+Loc: suájáást
    suájá+N+Sg+Com: suájáin
    suájá+N+Sg+Abe: suájáttáá
    suájá+N+Ess: suáiján
    suájá+N+Par: suáijád
    suájá+N+Pl+Nom: suájáh
    suájá+N+Pl+Gen: suájái
    suájá+N+Pl+Acc: suájáid
    suájá+N+Pl+Ill: suájáid
    suájá+N+Pl+Loc: suájáin
    suájá+N+Pl+Com: suájáiguin
    suájá+N+Pl+Abe: suájáittáá

  Noun - vuárkká:
    vuárkká+N+Sg+Nom: vuárkká
    vuárkká+N+Sg+Gen: vuárhá
    vuárkká+N+Sg+Acc: vuárhá
    vuárkká+N+Sg+Ill: vuárkán
    vuárkká+N+Sg+Loc: vuárhást
    vuárkká+N+Sg+Com: vuárháin
    vuárkká+N+Sg+Abe: vuárháttáá
    vuárkká+N+Ess: vuárk´kán
    vuárkká+N+Par: vuárk´kád
    vuárkká+N+Pl+Nom: vuárháh
    vuárkká+N+Pl+Gen: vuárhái
    vuárkká+N+Pl+Acc: vuárháid
    vuárkká+N+Pl+Ill: vuárháid
    vuárkká+N+Pl+Loc: vuárháin
    vuárkká+N+Pl+Com: vuárháiguin
    vuárkká+N+Pl+Abe: vuárháittáá

  Noun - luákká:
    luákká+N+Sg+Nom: luákká
    luákká+N+Sg+Gen: luáhá
    luákká+N+Sg+Acc: luáhá
    luákká+N+Sg+Ill: luákán
    luákká+N+Sg+Loc: luáhást
    luákká+N+Sg+Com: luáhháin
    luákká+N+Sg+Abe: luáháttáá
    luákká+N+Ess: luákkán
    luákká+N+Par: luákkád
    luákká+N+Pl+Nom: luáháh
    luákká+N+Pl+Gen: luáhái
    luákká+N+Pl+Acc: luáháid
    luákká+N+Pl+Ill: luáhháid
    luákká+N+Pl+Loc: luáháin
    luákká+N+Pl+Com: luáháiguin
    luákká+N+Pl+Abe: luáháittáá

  Noun - kuávská:
    kuávská+N+Sg+Nom: kuávská
    kuávská+N+Sg+Gen: kuávská
    kuávská+N?Sg+Acc: kuávská
    kuávská+N+Sg+Ill: kuávskán
    kuávská+N+Sg+Loc: kuávskást
    kuávská+N+Sg+Com: kuávskáin
    kuávská+N+Sg+Abe: kuávskáttáá
    kuávská+N+Ess: kuávskán
    kuávská+N+Par: kuávskád
    kuávská+N+Pl+Nom: kuávskáh
    kuávská+N+Pl+Gen: kuávskái
    kuávská+N+Pl+Acc: kuávskáid
    kuávská+N+Pl+Ill: kuávskáid
    kuávská+N+Pl+Loc: kuávskáin
    kuávská+N+Pl+Com: kuávskáiguin
    kuávská+N+Pl+Abe: kuávskáittáá
  
  Noun - kuáhčá:
    kuáhčá+N+Sg+Nom: kuáhčá
    kuáhčá+N+Sg+Gen: kuávčá
    kuáhčá+N+Sg+Acc: kuávčá
    kuáhčá+N+Sg+Ill: kuáhčán
    kuáhčá+N+Sg+Loc: kuávčást
    kuáhčá+N+Sg+Com: kuávččáin
    kuáhčá+N+Sg+Abe: kuávčáttáá
    kuáhčá+N+Ess: kuáhčán
    kuáhčá+N+Par: kuáhčád
    kuáhčá+N+Pl+Nom: kuávčáh
    kuáhčá+N+Pl+Gen: kuávčái
    kuáhčá+N+Pl+Acc: kuávčáid
    kuáhčá+N+Pl+Ill: kuávččáid
    kuáhčá+N+Pl+Loc: kuávčáin
    kuáhčá+N+Pl+Com: kuávčáiguin
    kuáhčá+N+Pl+Abe: kuávčáittáá
  
  Noun - sááhá:
    sááhá+N+Sg+Nom: sááhá
    sááhá+N+Sg+Gen: sááhá
    sááhá+N+Sg+Acc: sááhá
    sááhá+N+Sg+Ill: sááhán
    sááhá+N+Sg+Loc: sááhást
    sááhá+N+Sg+Com: sááháin
    sááhá+N+Sg+Abe: sáháttáá
    sááhá+N+Ess: sááhhán
    sááhá+N+Par: sááhhád
    sááhá+N+Pl+Nom: sááháh
    sááhá+N+Pl+Gen: [sááhái, sáhái]
    sááhá+N+Pl+Acc: sááháid
    sááhá+N+Pl+Ill: sááháid
    sááhá+N+Pl+Loc: sááháin
    sááhá+N+Pl+Com: sáháiguin
    sááhá+N+Pl+Abe: sáháittáá

  Noun - páájá:
    páájá+N+Sg+Nom: páájá
    páájá+N+Sg+Gen: páájá
    páájá+N+Sg+Acc: páájá
    páájá+N+Sg+Ill: pááján
    páájá+N+Sg+Loc: páájást
    páájá+N+Sg+Com: páájáin
    páájá+N+Sg+Abe: pájáttáá
    páájá+N+Ess: pááiján
    páájá+N+Par: pááijád
    páájá+N+Pl+Nom: páájáh
    páájá+N+Pl+Gen: [páájái, pájái]
    páájá+N+Pl+Acc: páájáid
    páájá+N+Pl+Ill: [páájáid, páijáid]
    páájá+N+Pl+Loc: páájáin
    páájá+N+Pl+Com: pájáiguin
    páájá+N+Pl+Abe: pájáittáá

  Noun - čááná:
    čááná+N+Sg+Nom: čááná
    čááná+N+Sg+Gen: čááná
    čááná+N+Sg+Acc: čááná
    čááná+N+Sg+Ill: čáánán
    čááná+N+Sg+Loc: čáánást
    čááná+N+Sg+Com: čáánáin
    čááná+N+Sg+Abe: čánáttáá
    čááná+N+Ess: čáánnán
    čááná+N+Ess: čáánnád
    čááná+N+Pl+Nom: čáánáh
    čááná+N+Pl+Gen: [čáánái, čánái]
    čááná+N+Pl+Acc: čáánáid
    čááná+N+Pl+Ill: čáánáid
    čááná+N+Pl+Loc: čáánáin
    čááná+N+Pl+Com: čánáiguin
    čááná+N+Pl+Abe: čánáittáá

  Noun - čiähá:
    čiähá+N+Sg+Nom: čiähá
    čiähá+N+Sg+Gen: čiävá
    čiähá+N+Sg+Acc: čiävá
    čiähá+N+Sg+Ill: čiähán
    čiähá+N+Sg+Loc: čiävást
    čiähá+N+Sg+Com: čiävváin
    čiähá+N+Sg+Abe: čiäváttáá
    čiähá+N+Ess: čiähhán
    čiähá+N+Par: čiähhád
    čiähá+N+Pl+Nom: čiäváh
    čiähá+N+Pl+Gen: čiävái
    čiähá+N+Pl+Acc: čiäváid
    čiähá+N+Pl+Ill: čiävváid
    čiähá+N+Pl+Loc: čiäváin
    čiähá+N+Pl+Com: čiäváiguin
    čiähá+N+Pl+Abe: čiäváittáá

  Noun - kiälkká:
    kiälkká+N+Sg+Nom: kiälkká
    kiälkká+N+Sg+Gen: kiälhá
    kiälkká+N+Sg+Acc: kiälhá
    kiälkká+N+Sg+Ill: kiälkán
    kiälkká+N+Sg+Loc: kiälhást
    kiälkká+N+Sg+Com: kiälháin
    kiälkká+N+Sg+Abe: kiälháttáá
    kiälkká+N+Ess: kiälkkán
    kiälkká+N+Par: kiälkkád
    kiälkká+N+Pl+Nom: kiälháh
    kiälkká+N+Pl+Gen: kiälhái
    kiälkká+N+Pl+Acc: kiälháid
    kiälkká+N+Pl+Ill: kiälháid
    kiälkká+N+Pl+Loc: kiälháin
    kiälkká+N+Pl+Com: kiälháiguin
    kiälkká+N+Pl+Abe: kiälháittáá

  Noun - miärkká:
    miärkká+N+Sg+Nom: miärkká
    miärkká+N+Sg+Gen: miärhá
    miärkká+N+Sg+Acc: miärhá
    miärkká+N+Sg+Ill: miärkán
    miärkká+N+Sg+Loc: miärhást
    miärkká+N+Sg+Com: miärháin
    miärkká+N+Sg+Abe: miärháttáá
    miärkká+N+Ess: miärkkán
    miärkká+N+Par: miärˊkkád
    miärkká+N+Pl+Nom: miärháh
    miärkká+N+Pl+Gen: miärhái
    miärkká+N+Pl+Acc: miärháid
    miärkká+N+Pl+Ill: miärháid
    miärkká+N+Pl+Loc: miärháin
    miärkká+N+Pl+Com: miärháiguin
    miärkká+N+Pl+Abe: miärháittáá

  Noun - riävská:
    riävská+N+Sg+Nom: riävská
    riävská+N+Sg+Gen: riävská
    riävská+N+Sg+Acc: riävská
    riävská+N+Sg+Ill: riävskán
    riävská+N+Sg+Loc: riävskást
    riävská+N+Sg+Com: riävskáin
    riävská+N+Sg+Abe: riävskáttáá
    riävská+N+Ess: riävskán
    riävská+N+Par: riävskád
    riävská+N+Pl+Nom: riävskáh
    riävská+N+Pl+Gen: riävskái
    riävská+N+Pl+Acc: riävskáid
    riävská+N+Pl+Ill: riävskáid
    riävská+N+Pl+Loc: riävskáin
    riävská+N+Pl+Com: riävskáiguin
    riävská+N+Pl+Abe: riävskáittáá

  Noun - riätká:
    riätká+N+Sg+Nom: riätká
    riätká+N+Sg+Gen: riäđhá
    riätká+N+Sg+Acc: riäđhá
    riätká+N+Sg+Ill: riätkán
    riätká+N+Sg+Loc: riäđhást
    riätká+N+Sg+Com: riäđháin
    riätká+N+Sg+Abe: riäđháttáá
    riätká+N+Ess: riätkán
    riätká+N+Par: riätˊkád
    riätká+N+Pl+Nom: riäđháh
    riätká+N+Pl+Gen: riäđhái
    riätká+N+Pl+Acc: riäđháid
    riätká+N+Pl+Ill: riäđháid
    riätká+N+Pl+Loc: riäđháin
    riätká+N+Pl+Com: riäđháiguin
    riätká+N+Pl+Abe: riäđháittáá

  Noun - vuástá:
    vuástá+N+Sg+Nom: vuástá
    vuástá+N+Sg+Gen: vuástá
    vuástá+N+Sg+Acc: vuástá
    vuástá+N+Sg+Ill: vuástán
    vuástá+N+Sg+Loc: vuástást
    vuástá+N+Sg+Com: vuástáin
    vuástá+N+Sg+Abe: vuástáttáá
    vuástá+N+Ess: vuástán
    vuástá+N+Par: vuástád
    vuástá+N+Pl+Nom: vuástáh
    vuástá+N+Pl+Gen: vuástái
    vuástá+N+Pl+Acc: vuástáid
    vuástá+N+Pl+Ill: vuástáid
    vuástá+N+Pl+Loc: vuástáin
    vuástá+N+Pl+Com: vuástáiguin
    vuástá+N+Pl+Abe: vuástáittáá

